【裁判字號】    95,交抗,79
【裁判日期】    950530
【裁判案由】    聲請再審
【裁判全文】
臺灣高等法院臺南分院刑事裁定          95年度交抗字第79號
抗  告  人  甲○○
上列抗告人因聲請再審案件，不服臺灣臺南地方法院中華民國95
年3月29日裁定（94年度交聲再字第2號）提起抗告，本院裁定如
下：
    主  文
抗告駁回。
    理  由
一、本件抗告意旨略以：
    抗告人甲○○不服臺灣臺南地方法院94年度交聲更(一)字第6
    號及鈞院94年度交抗字第118號裁定，經聲請再審，於95年4
    月15日，收受臺灣臺南地方法院駁回再審聲請之裁定，爰依
    法提出抗告。茲詳述理由如下：
    (一)執勤員警未依規定執行舉發勤務，是否仍合法有效？
    (二)罰單根本是無效不成立的，而台南監理站竟因疏忽於二年
      後未依規定作成裁決。
    (三)94年4月18日二審法院已撤銷原裁定發回原審法院詳查，
      而原審法院未依規定詳查，竟維持原來裁罰。
    (四)抗告人於94年8月10日提出新證物，法院都未依規定審查
      ，且以抗告人未提供任何証據可資調查，而裁定駁回抗告
      。
    (五)抗告人對駁回抗告之裁定，聲請再審以詳查，係經律師指
      點，並經法院受理後二次傳訊，抗告人均以書狀敘明未克
      出庭之理由，惟抗告人於95年3月29日仍收受裁定駁回再
      審聲請。抗告人根本沒有實質受到救濟等語。
二、按再審程序為就已確定之判決發現事實上錯誤而設之救濟方
    法，當事人得聲請再審者，以確定判決為限，裁定不得作為
    聲請再審之對象，此觀刑事訴訟法第420條、第421條、第42
    2條之規定自明、並有最高法院72年度台抗字第381號裁判要
    旨可資參照。又法院認為聲請再審之程序違背規定者，應以
    裁定駁回，同法第433條定有明文。
三、經查:
  (一)抗告人甲○○於91年7月25日20時25分許，騎乘其所有之牌
    照號碼NJB-055號重機車，行經臺南縣永康市○○路與勝華
    街之設有燈光號誌管制之交岔路口時，為警開單（91年7月
    25日南縣警交字第M00000000號舉發違反道路交通管理事件
    通知單）舉發「未帶駕照；闖紅燈」，並經臺南監理站
    依道路交通管理處罰條例第25條第1項（查該條文並無第1項
    ，臺南監理站贅引）第3款、第53條第1項（查該條文並無第
    1項，臺南監理站贅引）及第63條第1項（第3款）（臺南監
    理站漏引第3款）之規定，裁處抗告人罰鍰新臺幣伍仟壹佰
    元，並記違規點數參點。抗告人不服而聲明異議，經原審以
    94年度交聲字第609號裁定：「原處分撤銷。甲○○駕駛車
    輛未隨身攜帶駕駛執照及駕車行經有燈光號誌管制之交岔路
    口闖紅燈，處罰鍰計新臺幣貳仟壹佰元，並記違規點數參點
    。」；抗告人不服該裁定而提起抗告，經本院以94年度交抗
    字第31號裁定：「原裁定撤銷，發回臺灣臺南地方法院。」
    。再經原審以94年度交聲更 (一)字第6號裁定：「原處分撤
    銷。甲○○汽車駕駛人，駕駛車輛未隨身攜帶駕駛執照，處
    罰鍰新臺幣參佰元；又行經有燈光號誌管制之交岔路口闖紅
    燈，處新臺幣壹仟捌佰元，並記違規點數參點。」，抗告人
    不服該裁定復提起抗告，嗣經本院以94年度交抗字第118號
    駁回抗告而確定，有上開裁定附卷可稽。
  (二)抗告人就原審94年度交聲更(一)字第6號裁定及本院94年度交
    抗字第118號裁定聲請再審，然並非對於【確定判決】聲請
    再審，核與再審乃對於有罪、無罪、免訴或不受理之【確定
    判決】於符合一定條件下，所為之救濟規定不符；揆之上開
    規定，抗告人聲請再審之程序違背規定，原審因而裁定駁回
    抗告人之再審聲請。
四、抗告人雖以上開情詞置辯。但查：再審程序係就已確定之判
    決為客體，有上揭規定與裁判意旨足稽，茲抗告人對原審及
    本院上開裁定聲請再審，已有聲請再審之程序違背情事，從
    而原審據為駁回抗告人聲請再審之裁定，於法並無違誤。抗
    告人抗告並無理由，應予駁回。至於抗告人上開所辯各節，
    本院即無再予審酌之必要，併此敘明。
據上論結，應依刑事訴訟法第412條規定，裁定如主文。
中    華    民    國    95    年    5     月    30    日
                  刑事第四庭    審判長法  官  吳志誠
                                      法  官  蔡美美
                                      法  官  陳珍如
以上正本證明與原本無異。
不得再抗告。
                                      書記官  岑  玢
中    華    民    國    95    年    5     月    30    日


司法院資訊處製作；財團法人民間司法改革基金會備份。
